【裁判字號】    91,簡上,355
【裁判日期】    920324
【裁判案由】    傷害
【裁判全文】
臺灣臺北地方法院刑事判決                        九十一年度簡上字第三五五號
    上  訴  人
    即  被  告  甲○○
右列上訴人即被告因傷害案件，不服本院九十一年度簡字第三六四五號，中華民國九
十一年十一月二十五日第一審刑事簡易判決（檢察官聲請簡易判決處刑案號：九十一
年度偵字第一七一三三號），提起上訴，本院管轄之第二審合議庭判決如左：
    主  文
上訴駁回。
    事  實
一、緣甲○○之母親與乙○○曾有車禍糾紛，乙○○偕其妻涂惠鈴（上訴意旨及原審
    判決書均載為「涂惠玲」）於九十一年三月二十一日二十時五十分許，在臺北市
    ○○區○道路十號前，要求和解與甲○○母親之車禍糾紛，甲○○竟因不滿乙○
    ○之態度，基於傷害之故意，以拳頭毆打乙○○，致乙○○受有上唇摩擦傷一公
    分乘零點三公分、右臉頰紅腫六公分乘四公分之傷害。
二、案經乙○○訴由臺北市政府警察局信義分局報請臺灣臺北地方法院檢察署檢察官
    聲請簡易判決處刑。
    理  由
一、上訴人即被告甲○○歷檢察官偵查，及本院一審、二審合法傳喚，均未到案，僅
    於上訴意旨狀內略稱：告訴人乙○○於案發時、地，因告訴人曾開車撞到被告母
    親，前來要求被告母親不要刁難，要挾無禮，被告以腳踢告訴人，迅被躲過，並
    無肢體接觸，證人涂惠鈴係乙○○之女朋友或妻子，只是一道來，未上樓，被告
    身高一七七公分、體重一一０公斤，告訴人未及一六０公分，瘦小，若真打他怎
    會只有擦傷，被告未戴過戒指或會刮傷人的物品，如何留下零點一公分之細長傷
    痕，告訴人自稱從事水電工，是否工作時不自覺留下，敬請良心昭鑑云云。惟查
    ：（一）右揭犯罪事實業據告訴人迭於警、偵訊，及原審訊問時，均指訴明確，
    陳稱告訴人偕其妻涂惠鈴在案發時、地，要求和解與甲○○之母親之車禍糾紛，
    遭甲○○毆打，事後右臉頰及右耳紅腫、嘴內破皮流血等語（見九十一年度偵字
    第一七一三三號偵查卷宗第八頁背面警訊筆錄、第十六頁偵查筆錄，及原審刑事
    卷宗第二二頁訊問筆錄），復有告訴人於檢察官偵查中所提出之臺北市立忠孝醫
    院九十一年三月二十三日忠傷字第一０八號驗傷診斷書，載稱告訴人受有上唇摩
    擦傷一公分乘零點三公分、右臉頰紅腫六公分乘四公分之傷害等語（見九十一年
    度偵字第一七一三三號偵查卷宗第九頁驗傷診斷書）；（二）告訴人之妻即證人
    涂惠鈴於檢察官偵查中亦證稱在案發時、地看見被告用拳頭打其先生即告訴人之
    臉等語（見九十一年度偵字第一七一三三號偵查卷宗第十六頁背面第十行），核
    此證人之身分雖為告訴人之妻，但無旁證足以否認其證詞之真實性或有何故為迴
    護之情形，復指證被告毆打告訴人之部位與前揭驗傷診斷書所載內容相符，即無
    不予採信之理，被告上訴意旨仍稱，被告與告訴人無肢體接觸，證人涂惠鈴係乙
    ○○之女朋友或妻子，只是一道來，被告若真打告訴人怎會只有擦傷云云，並無
    所據，是被告上訴意旨，尚屬無據。本件事證至臻明確，被告犯行堪以認定，應
    予依法論科。
二、核被告所為以手毆打告訴人，使告訴人受有上唇摩擦傷一公分乘零點三公分、右
    臉頰紅腫六公分乘四公分之行為係犯刑法第二百七十七條第一項之傷害罪。原審
    認定被告犯罪明確，依刑事訴訟法第四百四十九條第一項前段、第三項，第四百
    五十四條第二項，刑法第二百七十七條第一項、第四十一條第一項前段，罰金罰
    鍰提高標準條例第一條前段、第二條規定，量處被告拘役二十日，並諭知易科罰
    金折算標準，其認事用法，並無違誤，且原審量刑亦屬妥適，被告上訴意旨雖否
    認犯罪，辯稱被告與告訴人無肢體接觸，證人涂惠鈴係乙○○之女朋友或妻子，
    只是一道來，被告若真打告訴人怎會只有擦傷云云，並無所據，本件提起上訴，
    指摘原判決不當，非有理由，應予駁回。
三、末查，被告經合法傳喚，有本院刑事卷宗所附送達證書可按，迄審判期日無正當
    理由未到庭，爰依刑事訴訟法第三百七十一條規定，不待其陳述，逕行判決，併
    此敘明。
據上論斷，應依刑事訴訟法第四百五十五之一第三項、第三百六十八條、第三百七十
一條，判決如主文。
本案經檢察官黃東焄到庭執行職務
中      華      民      國    九十二    年      三      月    二十四    日
                                      臺灣臺北地方法院刑事第六庭
                                          法  官  黃俊明
                                          法  官  吳秋宏
                                          法  官  黃程暉
右正本證明與原本無異。
不得上訴。
                                          書記官  張華瓊
中      華      民      國    九十二    年      三      月    二十四    日
附錄本案論罪科刑法條：
刑法第二百七十七條第一項
傷害人之身體或健康者，處三年以下有期徒刑，拘役或一千元以下罰金。


司法院資訊處製作；財團法人民間司法改革基金會備份。
